【裁判字號】    88,重訴,234
【裁判日期】    900620
【裁判案由】    侵權行為損害賠償
【裁判全文】
臺灣板橋地方法院民事判決  八十八年度重訴字第二三四號
    原      告  乙○○
    被      告  甲○○
右當事人間請求侵權行為損害賠償事件，原告提起刑事附帶民事訴訟，經本院刑事庭
移送前來，本院判決如左：
    主      文
被告應給付原告新臺幣壹佰拾貳萬肆仟玖佰壹拾柒元及自民國八十七年十二月二十
三日起至清償日止，按週年利率百分之五計算之利息。
原告其餘之訴駁回。
訴訟費用由被告負擔五分之一，餘由原告負擔。
本判決第一項於原告以新台幣肆拾伍萬元為被告供擔保後，得假執行。
原告其餘假執行聲請駁回。
    事      實
甲、原告方面：
一、聲明：
  (一)被告應給付原告新臺幣（下同）六百十三萬零七百四十九元（機車修理費二萬元
    部分，另為裁定），及自起訴狀繕本送達翌日即民國八十七年十二月二十三日起
    至清償日止按週年利率百分之五計算之利息。
  (二)願供擔保請准宣告假執行。
二、陳述：
  (一)緣被告於八十七年三月十日凌晨四時許，駕駛車號ＣＮ－二三三八號自用小客車
    ，由台北縣永和市往台北市方向行駛，途經台北縣永和市○○路三三號前，應注
    意在市區道路時速不得超過四十公里，且飲酒後吐氣所含酒精成份超過每公升○
    ．二五毫克以上者不得駕車，其能注意而不注意，猶冒然在酒精成份每公升○．
    六九毫克之狀況，以時速五十公里以上之速度行駛，適原告騎乘ＲＹＹ－一三七
    號輕型機車由對向行駛而來，在上址不慎二車相撞，致原告受有頭部外傷併腦挫
    傷及蜘蛛網膜下出血、腹部鈍挫傷併結腸裂傷及內出血、左側髖臼骨折等傷害，
    經鈞院以八十七年度交易字第四二三號刑事判決判處有期徒刑三月，如易科罰金
    以銀元三百元折算一日確定。原告因被告之過失傷害行為而受有損害，被告自應
    負侵權行為損害賠償責任，原告自得依侵權行為之法則請求被告損害賠償。
  (二)茲將原告請求之金額分述如后：
    1.醫療費用：二百十四萬六千一百九十五元。
    2.喪失勞動能力之損害：一百六十萬一千六百八十四元。
      依據案發當時原告為六十歲，擔任群虩大樓管理顧有限公司管理員一職，年薪
      三十一萬二千元，原可工作至六十五歲，然因被告之傷害，致使原告需作長期
      之復健工作，為此請求喪失勞力之損害，共計一百六十萬一千六百八十四元（
      【312000×5.00000000（年別單利5%複式霍夫曼係數）＝0000000】。
    3.看護費用：三十三萬三千零七十元。
      自八十七年三月十日起至同年七月十日止，其中一百二十三日原告僱請他人看
      護，共計花費二十一萬五千七百元，餘一百一十日由其原告女兒辭職照顧，其
      女兒月薪為三萬二千元，平均每日所得為一千零六十七元，一百一十日共計十
      一萬七千三百七十元，合計三十三萬三千零七十元。
    4.交通費用：四萬九千八百元。
      原告住院期間，家人往返醫院每日二百元，自八十七年三月十日起至同年十月
      三十一日止，共計二百三十五日，共計四萬七千元；另十四次門診，共計二千
      八百元，合計四萬九千八百元。
    5.精神慰撫金：二百萬元。
      原告係國中畢業，有一正當之職業，然因被告之酒後駕車，致原告往後之日子
      需用人工肛門，造成原告身心上嚴重之影響，非常需要心理復健，故請求非財
      產上之損失為二百萬元，顯為相當。
    6.綜上，被告應給付原告之金額合計為六百十五萬一千四百七十三元。
  (三)又原告業已領取強制第三人責任險之保險賠償金額，傷害險部分為二十萬元，殘
    廢險部分為四十四萬元。
  (四)原告為小學畢業，從事大樓管理員之工作，年收入約三十多萬元。
三、證據：提出診斷證明書影本三紙、醫療費用收據影本六十二張、醫療費用明細表
    一紙、扣繳憑單影本一件、看護中心收款證明書影本三紙、離職證明書影本一紙
    、八十三年台灣地區簡易生命表一份、薪資證明書一件、計程車費收據影本一紙
    、行車執照影本一紙等為證。
乙、被告方面：
一、聲明：原告之訴及假執行之聲請均駁回。
二、陳述：
  (一)對刑事判決認定之事實無意見。原告請求之醫療費用過高，而喪失勞動能力之損
    失亦應依法律規定斟酌，其所請求之各項金額均過高，惟對看護部分之費用無意
    見，對其女兒看護部分每日看護費為一千零六十七元亦無意見，且原告現應已何
    工作。
  (二)被告為國中畢業，原從事餐飲業，每月收入約三萬多元，現在並沒有工作。
丙、本院依職權：
一、調閱臺灣板橋地方法院檢察署八十七年度偵字第七○六一號過失傷害偵查案卷、
    本院八十七年度交易字第四二三號過失傷害刑事案卷。
二、檢送原告診斷證明書、勞工保險殘廢給付標準表向三軍總醫院函查（一）原告於
    八十七年三月十日就診時之傷害診治情形如何？（二）原告所受傷勢所達勞工保
    險殘廢給付標準之殘廢等級？（三）原告所受傷勢診治復原狀況、復健次數及痊
    癒所需時日？（四）有無僱請看護之必要？（五）需否再接受後續治療？其方式
    及費用為何？（六）約需多久時日可恢復工作？（七）原告於八十七年三月十日
    至同年十月三十一日之醫療費用總計為若干（健保負擔、自付額及證明書費用請
    分別列出）總計為若干？（八）就原告所受傷勢是否有自行購買如： Fucidin、
    膚即淨錠、點滴帽、消毒藥水、適透膜粉、過敏紙膠、棉棒、生理水、人工皮
    、人工袋、人工膠等醫療用品之必要？
三、向勞工保險局函查該局有無為原告墊付醫療費用？
    理      由
甲、程序方面：
    按訴訟送達後，原告不得將原訴變更或追加他訴，但擴張或減縮應受判決事項之
    聲明者，不在此限，民事訴訟法第二百五十五條第一項第二款定有明文。本件原
    告主張其因被告之侵權行為，就其請求受有增加生活上負擔之損害部分，其中看
    護費用支出一千零四萬四千七百十三元，交通費支出九十七萬九千四百三十七元
    ，嗣原告於八十九年六月二十六日具狀減縮其看護費部分之請求金額為三十三萬
    三千零七十元，及交通費之請求金額為四萬八千元，經核於法並無不合，合先敘
    明。
乙、實體方面：
一、原告起訴主張被告於八十七年三月十日凌晨四時許，駕駛車號ＣＮ－二三三八號
    自用小客車，由台北縣永和市往台北市方向行駛，途經台北縣永和市○○路三三
    號前，應注意在市區道路時速不得超過四十公里，且飲酒後吐氣所含酒精成份超
    過每公升○．二五毫克以上者不得駕車，其能注意而不注意，猶冒然在酒精成份
    每公升○．六九毫克之狀況，以時速五十公里以上之速度行駛，適原告騎乘ＲＹ
    Ｙ－一三七號輕型機車由對向行駛而來，在上址不慎二車相撞，致原告受有頭部
    外傷併腦挫傷及蜘蛛網膜下出血、腹部鈍挫傷併結腸裂傷及內出血、左側髖臼骨
    折等傷害。原告因被告之侵權行為而受有損害，被告自應負賠償責任，爰請求被
    告賠償原告醫療費用、喪失勞力能力之損害、看護費用、交通費用及精神慰撫金
    ，共計六百十三萬零七百四十九元及法定遲延利息等語。被告則對刑事判決認定
    之事實無意見，但以原告請求之醫療費用及喪失勞動能力損害等項目請求金額過
    高等語置辯。
二、查原告上開主張被告侵權行為之事實，有診斷證明書三紙在卷可證，且為被告所
    不爭執，而被告亦因本件過失傷害案件，經本院判處有期徒刑三月，如易科罰金
    以銀元三百元折算一日確定，並經本院調取臺灣板橋地方法院檢察署八十七年度
    偵字第七○六一號過失傷害偵查案卷、本院八十七年度交易字第四二三號過失傷
    害刑事案卷核閱屬實，是原告此部分主張，堪信為真實。從而原告主張其因被告
    過失侵權行為而受有損害，被告應負損害賠償責任等語，即屬有據。
三、又按因故意或過失，不法侵害他人之權利者，負損害賠償責任；不法侵害他人之
    身體或健康者，對於被害人因此喪失或減少勞動能力或增加生活上之需要時，應
    負損害賠償責任；不法侵害他人之身體、健康、名譽或自由者，被害人雖非財產
    上之損害，亦得請求賠償相當之金額；民法第一百八十四條第一項前段、第一百
    九十三條第一項、第一百九十五條第一項前段分別定有明文。本件被告因過失侵
    權行為致原告受有傷害等情，業如前述，被告自應對原告負侵權行為之損害賠償
    責任。
四、茲就原告據以請求被告賠償之項目及金額，逐項審酌如下：
  (一)醫療費用部分：
    1.原告主張因本件傷害而支出醫藥費計有二百十四萬六千一百九十五元，其中在
      三軍總醫院共計支出二百零七萬六千九百四十七元（於八十七年十二月二日在
      牙科治療支出三百五十七元、八十七年十二月七日在眼科治療支出三百六十七
      元，與本件侵權行為無關，故此部分原告不請求），另因自行購買醫療藥品則
      支出六萬九千六百十五元，業據原告提出醫療費用收據、費用明細表、勞工保
      險局函文、統一發票等件為證。
    2.按保險制度旨在保護被保險人，非為減輕損害事故加害人之責任。保險給付請
      求權之發生，係以定有支付保險費之保險契約為基礎，與因侵權行為所生之損
      害賠償請求權並非出於同一原因。後者之損害賠償請求權，殊不因受領前者之
      保險給付而喪失，兩者除有保險法第五十三條關於代位行使之關係外，不生損
      益相抵問題，固經本院著有六十八年台上字四二號判例。惟該判例係針對保險
      法而為，旨在闡述保險人得代位行使被保險人對於加害人之損害賠償請求權時
      ，被保險人即不得再向加害人請求損害賠償。尚難依該判例而謂除保險法第五
      十三條規定之情形外，縱保險法以外之法律有保險人得代位行使被保險人之權
      利之規定，被保險人於受領保險給付後，仍得向加害人請求損害賠償。次按依
      保險法第一百三十五條準用第一百零三條規定，傷害保險之保險人固不得代位
      行使被保險人對於加害人之損害賠償請求權，惟全民健康保險法第八十二條規
      定：「保險對象因汽車交通事故，經本保險提供醫療給付者，本保險之保險人
      得向強制汽車責任保險之保險人代位請求該項給付。」全民健康保險法為保險
      法之特別法，依特別法優於普通法之原則，全民健康保險法第八十二條應優先
      於保險法第一百三十五條、第一百零三條之規定而為適用。從而全民健康保險
      之被保險人因汽車交通事故，經全民健康保險提供醫療給付者，全民健康保險
      之保險人自得向強制汽車責任保險之保險人代位請求該項給付。而依強制汽車
      責任保險法第三十條規定，於該範圍內，加害人或強制汽車責任保險之被保險
      人之損害賠償責任即因而解免，全民健康保險被保險人對於加害人之損害賠償
      請求權亦因而喪失（最高法院八十八年度台上字第三五三號、八十九年度台上
      字第六一五號判決可資參照）。查本件原告因參加全民健康保險而獲得醫療保
      險給付已如前述，而被告所駕駛之車號ＣＮ－二三三八號自小客車已依強制汽
      車責任保險法第四條規定投保汽車責任保險，此由原告自承已領取被告所駕駛
      之自小客車強制第三人責任保險保險金六十四萬元等語可得而知，揆諸上開說
      明，被保險人即原告原得請求被告給付之醫療費中已獲醫療保險給付部分之權
      利，已因全民健康保險法第八十二條之規定而移轉予保險人，是原告就全民健
      康保險所給付之部分自不得再為請求，合先敘明。
    3.經查，原告就其自八十七年三月十日起至同年十月三十一日止，在三軍總醫院
      住院治療期間所支出之醫療費用，分別提出記載「實收金額為五十七萬四千五
      百五十元」之收據（即附件一）、「健保負擔總額為八萬零八千六百七十元、
      病患自付總額為五十七萬四千四百零六元」之住院病患費用明細表（即附件二
      ），經本院向三軍總醫院函查原告該段期間所花費之醫療費用，經該院回函稱
      ：「附件一醫療收據，為病人出院時結帳收費之證明，其費用計算方式為全部
      醫令明細加總後四捨五入至整數位，而附件二及附件三（本院另行向醫院函查
      所得明細表）之費用明細報表是為符合健保申報法則，費用計算方式為醫令逐
      筆四拾五入至整數位後再加總，其醫令帳目會做小幅度調整，因此收據金額與
      報表金額會有差異，故來文所示之附件二為正在調整中之報表，附件三則為最
      終醫療費用確認之金額」，有該院八十九年十月二十一日善利字第八九一三九
      九○號函在卷可稽，是堪認原告自八十七年三月十日起至同年十月三十一日止
      住院期間所花費之醫療費用總計為健保給付部分八十萬七千八百二十五元，原
      告自付部分五十七萬五千二百五十一元，參諸前開說明，原告就全民健康保險
      部分既不得請求，且其自付部分尚包括證明書費用六百四十元，因非治療上所
      必要應予剔除，故原告住院期間所得請求之醫療費用應為五十七萬四千六百十
      一元。至原告另提出勞工保險局八十七年十一月二十日八七保給字第六○三一
      九○四號函文，請求被告應給付自八十七年三月十日至同年五月三十一日止由
      勞工保險局收回所墊付之醫療費用七萬九千零四十五元云云，惟經本院向勞工
      保險局函查該筆費用所指為何，其函復稱：「乙○○先生於八十七年三月十日
      入住三軍總醫院附設民眾診療服務處，申請職災醫療給付，經本局核定不予給
      付，據中央健康保險局中區分局函告，陳先生八十七年三月十日至八十七年五
      月三十一日住院期間之醫療費用，醫院係以職業傷害申報，金額共四五○五三
      二元，其中陳先生應部分負擔金額為七九○四五元。上述七九○四五元不得轉
      由健保給付，故由本局墊付，並經健保局代支付給三軍總醫院收受，本局乃函
      函請陳先生之投保單位群虩大樓管理顧問有限公司將七九○四五元繳還本局歸
      墊，並抄副本送陳先生，經陳先生繳還本局收回銷帳。又據中央健康保險局中
      區分局函告，陳先生八十七年六月一日起至十月三十一日出院期間之醫療費用
      ，醫院未以職業傷害申報，則該段期間之醫療費用係由健保負擔」，有該局函
      文在卷可查，是原告此部分之請求自已包括在前開八十七年三月十日至同年十
      月三十一日住院期間所支出之醫療費用在內，自不得再重複請求。
    4.又查，原告請求八十七年三月十日所支出之醫療費用三萬一千七百六十三元，
      其中健保給付為三萬一千一百七十三元，自付部分則為五百九十元，此係屬急
      診費用，不包含在前開住院費用在內，而健保給付不得請求已如前述，是原告
      就該日之醫療費用支出於五百九十元之範圍內為有理由。再原告請求八十七年
      五月八日、同年十月三十一日之醫療費用各五十元，經查該二筆費用均屬證明
      書費用，業經本院向三軍總醫院函查屬實，既非治療上所必要，自應予剔除。
    5.再查，原告請求八十七年十一月二日至同年十二月八日之醫療費用，其中除八
      十七年十一月十日、八十七年十二月八日所分別支出之證明書費用三百元、五
      十元（項目：「」），應予剔除外，另健保給付三千九百四十六元不得請求
      ，則原告就該段期間所得請求之醫療費用為三千七百五十元。
    6.復查，原告請求自行購買醫療藥品所支出之六萬九千六百十五元，經本院向三
      軍總醫院函查有無自行購買前揭藥品之必要，其函復稱：「查陳員因罹患細菌
      性骨髓炎，治療時因本院僅有Vancocin可用，而陳員對該藥過敏，故願意自費
      在外購買Fucidin ，另其創傷性乙狀結腸損傷，接受人工且門造術，因此有
      必要購買適透膜粉、過敏紙膠、棉棒、生理鹽水、人工皮、人工袋及人工膠，
      以供造更換使用」，有該院九十年四月二十五日善利字第九○○五一三五號
      函在卷可查，而原告因被告之前開侵權行為受有左髖臼骨折、腹部挫傷合併乙
      狀結腸破裂及出血等傷害，而於八十七年四月二十四日接受左側人工半髖節置
      換術，術後併發左髖化膿性髖關節炎、骨髓炎，亦有三軍總醫院函文及診斷證
      明書等件在卷可查，是在治療上原告自有自行購買前揭藥品之必要，故原告請
      求自行購買醫療藥品所支出之六萬九千六百十五元，自屬有據。
    7.從而，原告請求之醫療費用中關於健保給付部分已因全民健康保險法第八十二
      條之規定而移轉予保險人，而證明書費用非屬治療上所必要，故其請求被告賠
      償此部分之費用，自屬無據，是原告得請求之醫療費用共計為六十四萬八千五
      百六十六元（574611+590+3750+69615＝648566），逾此範圍之請求，應予駁
      回。
  (二)喪失勞動能力之損害：
    1.原告主張其於前開侵權行為發生時為六十歲，擔任群虩大樓管理顧有限公司管
      理員一職，年薪三十一萬二千元，原可工作至六十五歲，然因被告之傷害，致
      使原告需作長期之復健工作，為此請求喪失勞力之損害，共計一百六十萬一千
      六百八十四元，業據提出八十六年一月至同年十二月各類所得扣繳暨免扣繳憑
      單一件為證。
    2.經查本件原告所受傷害，經本院依職權向三軍總醫院函查其病情結果，函復略
      以：「查陳員自今年起迄今，僅四次門診（八十九年一月三日、八十九年二月
      十四日、八十九年三月二十日及八十九年五月四日），顯示似乎已可自我照顧
      ，應隨時可恢復從事大樓管理員工作，然若心理問題未解決，則根本無動機從
      事任何工作，故該員目前之病情宜以心理治療為優先」，有該院八十九年五月
      二十九日善利字第八九○六八○二號函在卷可參，是原告固因心理問題而無動
      機工作，然以一般人之狀況觀之，在通常情形下，尚難認為原告已喪失全部勞
      動能力，其於八十九年六月以後既隨時可恢復從事大樓管理員工作，是原告自
      其受傷翌日即八十七年三月十一日起至八十九年五月三十一日止，共計有二年
      二個月又二十一日不能工作，而被告對原告在受傷前每年收入為三十一萬二千
      元並不爭執，故原告請求喪失勞動能力損失部分於六十九萬三千九百五十一元
      （312000×2× (312000÷12×2＋312000÷365×21)＝693951（元以下四捨五
      入）之範圍內核無不合，應予准許，逾此部分之請求則屬無據。
  (三)看護費用部分：
    1.原告主張其因被告之侵權行為所受之傷害，致無法行動，日常生活需人照顧，
      自八十七年三月十日起至同年七月十日止，其中一百二十三日原告僱請他人看
      護，共計花費二十一萬五千七百元，餘一百一十日由其女兒辭職照顧，其女兒
      月薪為三萬二千元，平均每日所得為一千零六十七元，一百一十日共計十一萬
      七千三百七十元，合計三十三萬三千零七十元，業據其提出收款證明單及離職
      證明單等件為證。
    2.本院依職權向三軍總醫院院函查原告是否有僱請看護之必要，該院函覆稱：「
      有聘僱看護之需要，約需看護二百二十三日」，有該院八十八年九月二十三日
      （八八）善利字第一一六一七號函文在卷可查，故原告受傷後共計有二百二十
      三日確有僱請看護之必要，尚堪認定。
    3.經查，原告自八十七年三月十日起至同年七月十日止，共計一百二十三日僱請
      他人看護，共計花費二十一萬五千七百元（3300+5500+206900＝215700），業
      據原告提出收據三紙為證，被告對之亦不爭執，堪信為真正。
    4.又按，因親屬受傷，而由親屬代為照顧，被害人之起居，固係基於親情，但親
      屬看護所付出之勞力，並非不能評價為金錢，只因兩者身分關係密切而免除支
      付義務，此種親屬基於身分關係之恩惠，自不能加惠予加害人。故由親屬看護
      時，雖無現實看護費之支付，亦宜認被害人受有相當於看護費之損害，得向加
      害人請求賠償（最高法院八十六年度臺上字第二○○五號判決意旨參照）。查
      本件原告實際需看護之日數為二百二十三日，其中一百二十三日僱請專人看護
      ，另一百日雖未經僱請專人看護，而由其女兒照顧，致未實際支出看護費用，
      惟查原告既實際需人看護，此種親屬基於身分關係之恩惠，自不能加惠予加害
      人，揆諸前開說明，原告仍受有相當於看護費用之損害，自得向被告請求。又
      被告對於原告由其女兒看護期間每日一千零六十七元之看護費用亦不爭執，故
      原告請求以每日一千零六十七元計算計一百日，共計十萬零六千七百元，就其
      女兒看護期間逾此範圍之請求，自屬無據。
    5.從而，原告請求看護費用之損害在三十二萬二千四百元（215700+106700＝
      322400）之範圍內為有理由，逾此範圍之請求即屬無據。
  (四)交通費用：
    1.原告主張在其住院期間，家人往返醫院每日二百元，自八十七年三月十日起至
      同年十月三十一日止，共計二百三十五日，共計四萬七千元；另十四次門診，
      共計二千八百元，合計四萬九千八百元，業據提出計程車收據一紙為證。
    2.經查，原告之家人往返醫院所支出之費用係由其家人所支付，尚難認為係屬原
      告因上開傷害治療上所必要所因而增加生活上之需要，是其該部分之請求自屬
      無據，不應准許。
  (五)精神慰撫金：
    1.原告主張其因被告之侵權行為，致其告往後日子需用人工肛門，造成原告身心
      上嚴重之影響，非常需要心理復健，故請求非財產上之損失為二百萬元。
    2.經查，本件原告因被告之過失侵權行為，致受有頭部外傷合併腦挫傷及蜘蛛網
      膜下出血、頭皮撕裂傷、腹部挫傷合併乙狀結腸破裂及出血、左髖臼骨折、左
      髖骨折脫臼等傷害，於八十七年三月十日剖腹探查、止血、大腸造口術、左髖
      閉鎖性復位及骨骼牽引術，八十七年三月二十日左髖開放性復位、遊離體移除
      術及鏍釘內固定術，八十七年四月七日開顱及蜘蛛膜下至腹膜腔導管引流，八
      十七年四月二十四日左髖人工半髖關節置換術，八十七年五月五日至八十七年
      十月九日因左髖傷口感染一共先後接受十五次傷口擴張術，有三軍總醫院函文
      在卷可查，在歷經多次手術後，原告主張其肉體、精神受有極大痛苦，自堪信
      為真實，原告據此請求被告賠償其非財產上損害，非屬無據。本院審酌原告因
      被告之侵權行為所受傷害程度，及兩造當事人之身分地位、經濟狀況暨其他一
      切情狀，認原告請求賠償精神慰撫金二百萬元尚屬過高，應予核減為三十萬元
      為適當，原告逾此部分之請求即無理由。
  (六)綜上所述，原告得向被告請求醫療費用六十四萬八千五百六十六元、減少勞動能
    力之損害六十九萬三千九百五十一元、看護費用三十二萬二千四百元及精神慰撫
    金三十萬元，共計一百九十六萬四千九百十七元，逾此部分之請求為無理由。
五、復按，保險人依本法規定給付之保險金，視為加害人或被保險人損害賠償金額之
    一部分，加害人或被保險人受賠償請求時，得扣除之，強制汽車責任保險法第三
    十條定有明文。經查，本件原告既主張業已領取強制第三人責任險之保險賠償金
    額，傷害險部分為二十萬元，殘廢險部分為四十四萬元，共計六十四萬元，故原
    告於本件再為請求損害賠償時，被告依法自得主張扣除。從而，原告所得請求之
    損害賠償金額，應分別扣除已領得之六十四萬元。
六、綜上所述，原告因被告之侵權行為所受損害額為一百九十六萬四千九百十七元，
    扣除原告已領得強制第三人責任險之保險金六十四萬元後，其得請求之金額共計
    為一百三十二萬四千九百十七元，故原告依據侵權行為之規定，請求被告賠償一
    百三十二萬四千九百十七元及其自起訴狀繕本送達被告翌日即八十七年十二月二
    十三日起至清償日止按週年利率百分之五計算之遲延利息，為有理由，應予准許
    ，逾此部分之請求，為無理由，應予駁回。
七、假執行之宣告：原告陳明願供擔保，請准宣告假執行，就原告勝訴部分，核無不
    合，爰酌定相當之擔保金額，併予准許。至原告敗訴部分，其假執行已失所附麗
    ，應併予駁回。
八、本件論證已臻明確，兩造提出之其餘攻擊防禦方法暨主張及舉證，要與本件判決
    結果無影響，爰不一一論述，附此敘明。
九、結論：本件原告之訴為一部有理由，一部無理由，依民事訴訟法第七十九條但書
    、第三百九十條第二項，判決如主文。
中      華      民      國    九十    年      六        月     二十     日
                                臺灣板橋地方法院民事第二庭
~B法      官  王士珮
右為正本係照原本作成。
如對本判決上訴，須於判決送達後廿日內向本院提出上訴狀。
中      華      民      國    九十    年      六        月     二十     日
~B法院書記官  尤秋菊


司法院資訊處製作；財團法人民間司法改革基金會備份。
